Inventaris van het archief van de Gewestelijke Besturen (supplement), 1807-1815
Nationaal Archief, Den Haag
Gewestelijke Besturen, Supplement
Gewestelijke Besturen suppl.
1807-1815
35500
90 inventarisnummer(s); 11,01 meter
Normale geschreven en gedrukte teksten.
Nationaal Archief
Gewestelijke Besturen supplement
Het archief bevat losse stukken over het gewestelijk bestuur van Holland, met name op financieel gebied. Er is een reeks extract-resoluties van Provisionele Representanten en opvolgende besturen. Verder zijn er bijlagen bij rekeningen van ontvangers, criminele en justitiële rekeningen m.b.t. de politie en justitie van diverse steden en andere losse rekeningen.
Archiefvorming
Geschiedenis van het archiefbeheer
De verwerving van het archief
De rechtstitel is (nog) onbekend.
Aanwijzingen voor de gebruiker
Openbaarheidsbeperkingen
Volledig openbaar.
Materiële beperkingen
Het archief kent geen beperkingen voor het raadplegen van stukken als gevolg van slechte materiële staat.
Aanvraaginstructie
Openbare archiefstukken kunnen online worden aangevraagd en gereserveerd. U kunt dit ook via de terminals in de studiezaal van het Nationaal Archief doen. Om te kunnen reserveren dient u de volgende stappen te volgen:
Creëer een account of log in.
Selecteer in de archiefinventaris een archiefstuk.
Klik op ‘Reserveer’ en kies een tijdstip van inzage.
Verwant materiaal
Beschikbaarheid van kopieën
Inventarisnummers van dit archief zijn niet in kopievorm beschikbaar
Beschrijving van de series en archiefbestanddelen
- Registers houdende resoluties van de Staten en Gecommitteerden Raden van Holland en opvolgende besturen inzake de oude financiën van Holland [Map 1] januari 1795 t/m 30 juni 1795, Circulaires van Hof van Holland betreffende rekesten [Map 2] Brief van J.J. Hofstede te Breda [Map 3-1] 1805 Transport brieven van huizen en landerijen te Bleskensgraaf 1691-1802 [Map 3-2] Proces Verbaal ingekomen bij Scheffer directeur des contributions et des domains, Den Haag, [Map 4-1] 1812.; Tractementen uitgekeerd door het Contributions des Domains [Map 4-2].; 1811-1812; 9
- Registers van extract-resolutiën van Provisionele Representanten van het volk van Holland en opvolgende besturen betreffende de oude financiën. 1795-1807 (Holland 6269-6292, Verwoerd 38), 10-33
  - 1795 juli - december, 10
  - 1796 januari - juni, 11
  - 1796 juli - december, 12
  - 1797 januari - juni, 13
  - 1797 juli - december, 14
  - 1798 januari - juni, 15
  - 1798 juli - december, 16
  - 1799 januari - juni, 17
  - 1799 juli - december, 18
  - 1800 januari - juni, 19
  - 1800 juli - december, 20
  - 1801 januari - juni, 21
  - 1801 juli - december, 22
  - 1802 januari - juni, 23
  - 1802 juli - december, 24
  - 1803 januari - juni, 25
  - 1803 juli - december, 26
  - 1804 januari - juni, 27
  - 1804 juli - december, 28
  - 1805 januari - juni, 29
  - 1805 juli - december 27, 30
  - 1805 december 27 - 1806 juni, 31
  - 1806 juli - december, 32
  - 1806 december 15 - 1807 mei 30, 33
- Register houdende secrete resoluties van de Staten en Gecommitteerde Raden van Holland en opvolgende besturen betreffende de financiën, 1786-1803 (Holland 6293, Verwoerd 39)., 34
- Diverse stukken rakende de oude financiën van Holland 1800-1813 (Holland 6322-6326, Verwoerd 48)., 35-39
  - Resoluties wegens de oude verpondingen, Hiaten wegens de oude verpondingen; Diverse stukken gecommitteerden de oude verpondingen; Delft; Zie verbaal van de Commissaris Liquidateur van 1801 tot mei 1811; 35
  - Gedeponeerde stukken rakende de oude Financiën van Holland, 29 april 1801 tot 18 juli 1809, 36
  - Gedeponeerde stukken rakende de oude Financiën van Holland. Bijlagen van het verbaal van de Commissaris Liquidateur der oude Financiën van Holland, 13 jan. 1800 tot 28 sep. 1813, 37
  - Algemeen brievenboek van het bureau der financiën. Kopie boek 7 mei 1796 tot 29 maart 1814., Gedeponeerde stukken rakende de oude Financiën van Holland 17 december 1800 tot 28 oktober 1812; 38
  - Diversen stukken aangaande het oude Hollandse archief onder toezicht van J.H. Verwoerd, 39
    -Afhandeling oude financiële zaken 25 april 1799
    -Beschrijving Oud Hollands Archief 1826
- Missiven ingekomen bij de landdrost van Maasland, van de gemeentebesturen betreffende de inzameling terzake van de ramp van Leiden. Alfabetisch gerangschikt. 1807 (Holland 5535-5536)., 55-56
  - Bestanddeel 1., 55
  - Bestanddeel 2., 56
- Stukken ingekomen bij de landdrost van Maasland ter voldoening aan art. 31 en 32 der ordonnantie op het passagegeld en reglement op de veren, en naar aanleiding van het besluit van de voormalige Raad van Financiën van Holland van 16 febr. 1807, gedeeltelijk in handen gesteld van de assessoren Foreest en De Lange. (Holland 5473)., 57
- Stukken uit bet archief van de prefectuur van de Monden van de Maas, "Division Militair de chauffage", Oudorp, Brielle, Stellendam, 1811 (Donkere Kamer Lijst 3, 81a.), 58
- Patent register op besluiten om vermindering van belastingen Stukken van de prefectuur betreffende het gevangeniswezen (uit Gb M/vdG 113)., 59
- Bijlagen bij de rekeningen van de ontvanger te Leiden, 1791-1797. (Holland 7102, Verwoerd 715)., 60
- Rekening van de ontvanger te Brielle, 1805 (Holland 6734, Verwoerd 728)., 61
- Bijlagen bij de rekening van de ontvanger te Amsterdam, 1806 (Holland 7103, Verwoerd 717)., 62
- Bijlagen bij de rekeningen van de ontvangers te Gorinchem, 1796 en 1806; Schiedam, 1806; Schoonhoven, en Brielle, 1806 (Holland 7104, Verwoerd 723, 725, 727 en 729)., 63
- Rekeningen van de ontvanger-generaal van Boetzelaer 's-Gravenhage over 1794-1795 en over 1806, met bijlagen (Holland 7105, Verwoerd 706-707)., 64, 70
  - Rekeningen over 1794-1795 en over 1806, 70
  - Bijlagen over 1794, 1795, 1804 en 1806, 64
- Bijlagen bij de rekeningen van ontvangers in het Noorderkwartier over de jaren, 1791-1806; 65-69, 71
  - Medemblik, 1796, 1806 (Holland 7109, Verwoerd 743)., 65
  - Edam, 1793, 1800 en 1806 (Holland 7107, Verwoerd 739)., 66
  - Monnikendam, 1791, 1793, 1794, 1802, 1803 en 1806 (Holland 7108, Verwoerd 741)., 67
  - Alkmaar, 1795 en 1803; Hoorn, 1795 en 1806; en Enkhuizen, 1806 (Holland 7106, Verwoerd 733, 735 en 737)., 68
  - Purmerend, 1795, 1796 en 1806 (Holland 7110, Verwoerd 745)., 69
  - Monnikendam, 1794 (Holland 7108, Verwoerd 741)., 71
- Rekeningen van de griffier van het Hof van Holland over, 1805; 72
- Rekeningen van de 100e en 200e penning op de ambten over de kleine steden (Weesp, Muiden, Naarden, Woerden en Oudewater) over 1800-1804. (Holland 7583, Verwoerd 778)., 73
- Geldrekeningen van J. Bolten., 1795-1796; 74
  (Alles: Holland 7866, Verwoerd 791).
- Rekening wegens victualiën etc. voor de steden Geertruidenberg en Heusden, 1794. (Holland 7868, Verwoerd 859)., 76
- Rekeningen wegens het eemer-, leer-, en sluisgeld te Grootebroek, 1751-1792. (Verwoerd 852), Rekeningen wegens de collecte voor de brand te Barsingerhorn en Colhorn in 1788 (Verwoerd 856).; Rekeningen vanwege het Comité der grote visserij van Holland, (Verwoerd 863). 1795-1796 en 1796-1797 (Alles: Holland 7897).; Rekeningen 't Schippersgilde te Colhorn. 1753 tot 1792; 77
- Stukken aangaande de voorzorgen ter voorkoming van besmettelijke ziekte, 1804 en 1805 (Holland 7913, Verwoerd 952)., 78
- Ordonnantiën op de imposten van de verschillende middelen in de schansen in Wedde en Westwoldingerland, Gedrukt. (Holland 13001e, Jansen Fin. 449)., 15 febr. 1795; 82
- Rekening van F.P. Robbés, rentmeester van de grafelijkheid op Terschelling, wegens de verkoop van onbeheerde goederen, drenkelingen, enz. (espargnes?)., 1805; 83
  In duplo, met bijlagen gemerkt A-C (Holland 13037c, Jansen Fin. 77).
- Criminele rekeningen D over 1806, diverse plaatsen., 85
- Rekeningen van Gijsbert Jan van Voorst, rentmeester van de conventuale goederen in en om Delft, 1808, 1809 en 1810, afgehoord door de Lange, raad van de prefectuur, 15 april 1812. (Holland 13076, Jansen Fin. 73b), Bijlagen tot de rekening(en) van E.H.J. Cunaeus, rentmeester van de goederen van het kapittel te Hoogen Lande binnen Leiden, over 1808, 1809 en 1810-1811. (Holland 13077, Jansen Fin. 75).; 86
- Criminele rekeningen D over 1806, Amsterdam, 87
- Rekening van 's lands tuchthuis te Groningen 1809., Justitiële rekeningen 1810.; 105
- Criminele rekeningen D over 1809, over diverse plaatsen., 107
- Justitiële rekeningen van Politie en Justitie., 1806-1810; 108
- Diverse stukken in te voegen:, 118
  Staten der fondsen en werken v.d. waterstaat in het dept v.d. Monden v.d. Maas van 1811-1813
  Aanplak biljetten voor verpachting van tienden van het kroondomein in het rentambt Dordrecht 1846-1861
  Rijkswaterstaat Noord-Holland
  Terug naar K.D.C. invoegen onder Groenendijk 1839, afschrift 1855
- Justitiële rekeningen van politie en justitie diverse plaatsen over 1808., 121
- Departement Monden v.d. Maas., 1811-1813; 124
- Bijlagen bij de rekening van de ontvanger te Medemblik over 1805-1806., 126
- Reglement voor het verlenen van remissiën van de verponding, Gedrukt. 1794., Twee octrooien voor inpoldering, Gedrukt.; 1700 en 1783; 128
- Reglement voor het bestuur van Delfland, 1804. Gedrukt in vijfvoud., Keizerlijk decreet inzake de organisatie van het onderhoud van dijken, bruggen en wegen in Holland, 1810. Gedrukt.; Wet inzake de financiering van het dijkonderhoud, Gedrukt.; 129
- Reglement voor het bestuur van Delfland, 1804. Gedrukt., Instructies voor functionarissen van Delfland, 14 verschillende exemplaren. Gedrukt.; Publicatie van Provisionele Representanten van bet Volk van Holland inzake de status van heerlijkheden, waterschappen, enz., Gedrukt.; Publicatie van P.R. betreffende wijziging van de publicatie van 6 maart 1795 inzake heerlijkheden, enz., 7 okt. 1795. Gedrukt.; Instructie voor de Agent van toezicht op de staat van dijken, wegen en wateren, 1799. Gedrukt.; 130
  Alles tezamen in een omslagje waarop: Besteding van de buitendijkse werken anno 1810. Niet duidelijk of dit opschrift wel van toepassing is.
- Stukken betreffende waterstaatszaken, o.a. dezelfde als in 129 en 130. Gedrukt., 131
  In een omslagje waarop: Bestek afdamming Maassluis tegens 't winterwater. Niet duidelijk of dit opschrift van toepassing is.
- Bijlagen bij de rekeningen van de ontvangers te Medemblik, Monnikendam en Purmerend over de jaren, 1796-1804; 132-137
  - Medemblik over 1803., 132
  - Monnikendam over 1803., 133
  - Monnikendam over 1802., 134
  - Medemblik over 1801., 135
  - Medemblik over 1804., 136
  - Purmerend over 1796., 137
- Rekening van de ontvanger te Schoonhoven over 1805 (Financiën 442?) Rekening van de ontvanger te Gorinchem over 1802 (Financiën 441?)., 138
- Rekeningen van de rentmeester der kerkelijke goederen te Wieringen over 1801 en 1802. Met bijlagen., 139
- Rekeningen van de muntmeester te Enkhuizen wegens het ontvangen goud en zilver in de heffingen van 1795, resp. 1796. (Diverse Rekeningen Holland 2397, Verwoerd 812.), Rekening van de muntmeester te Dordrecht over 1794, 1795 en 1796 (Diverse Rekeningen Holland 2394, 2395, 2396, Verwoerd 808).; 140
- Rekening van Jacob Daniël Heeneman, rentmeester der exploiten van het Hof van Holland, 1 sept.-21 nov. 1806 (Diverse Rekeningen Holland 2900)., Rekening van Willem 't Hoen, rentmeester der exploiten van bet Hof van Holland, Met bijlagen, 26 nov.-31 dec. 1805. (Diverse Rekeningen Holland 2901); Rekening van de weduwe van J. Emants, rentmeester van de exploiten van het Hof van Holland, 1 jan.-31. aug. 1806.; Register van civiele boeten en mandementen van revisie, appel, reformatie en reductie van het Hof van Holland, 1806, bijlage bij de drie voorgaande rekeningen.; 142
- Twee aanmaningen voor de verponding aan de provincie Holland en aan de grafelijkheid van Holland., 1806; 146
- Akte van borgstelling van Jacob Hoogens 1599, Agenda van het Algemeen Rijksarchief over de jaren 1824-1857; Commissie van Toezicht over den richtige opbrengst van twee honderd van ieders bezittingen, uitgeschreven bij publicatie van 8 augustus 1803 te Gouda; Placaat tot het doen van een Liberale gifte tot afweeringe van de vijand 1747-1747; Declaratoir voor iemand die over zijn bezittingen moet fourneren Gouda.; 16 juli 1803; 163
- Brief aan President van het departementaal bestuur van Holland in 's-Gravenhage 23 oktober 1806, Bijlagen bij de rekeningen van de rentmeester Roeland de Kruis van de Leidse universiteit over 1809-1810 (Holland Geestelijke Goederen 887 en 888).; stukken betreffende uitgaven door kantoor Domeinen.; 1806-1810; 166
- Rekening van Van Boetzelaer, ontvanger-generaal van Holland, wegens de ordinaris verponding 1805 en de ordinaris ontvang en uitgaaf 1806, 2 delen. (volgens strookje oude nrs. 380a I en II)., 167-168
  - 1805, 167
  - 1806, 168
- Rekeningen van de rentmeester Roeland de Kruiff van de Koninklijke Universiteit te Leiden, 1808-1812; 169-171, 173
  - Rekeningen 1808, 1811 en 1812 (Holland Geestelijke Goederen resp. 865, 870 en 871); suppletoire rekeningen 1812-1813. (Holland Geestelijke Goederen 872-873), 169
  - Rekeningen 1890, 1810 (Holland Geest. Goed. 866, 868, 869; suppletoire rekening 1809 (Holland Geest. Goed. 867) 1809-1810, 170
  - Bijlagen bij de rekening van 1808 1808, 173
    Bevat hoofdzakelijk gecancelleerde betalingsordonnanties van de Curatoren van de Koninklijke Universiteit te Leiden
  - Bijlagen bij de suppletoire rekening van 1809 en de rekening van 1810, 171
- Maandstaten van de ontvangers 1806 Zuid Holland, 172